【裁判字號】    99,審訴,701
【裁判日期】    991231
【裁判案由】    違反毒品危害防制條例
【裁判全文】
臺灣新竹地方法院刑事判決             99年度審訴字第701號
公  訴  人  臺灣新竹地方法院檢察署檢察官
被      告  廖國彬
上列被告因違反毒品危害防制條例案件，經檢察官提起公訴（99
年度毒偵字第1247號），本院依簡式審判程序判決如下：
    主  文
廖國彬施用第一級毒品，累犯，處有期徒刑柒月。扣案之海洛因
殘渣袋壹個沒收銷燬之。扣案之承裝稀釋海洛因用水之瓶蓋壹只
及注射針筒壹支均沒收之。又施用第二級毒品，累犯，處有期徒
刑肆月。應執行有期徒刑拾月。扣案之海洛因殘渣袋壹個沒收銷
燬之。扣案之承裝稀釋海洛因用水之瓶蓋壹只及注射針筒壹支均
沒收之。
    事  實
一、廖國彬前曾於民國95年間因違反毒品危害防制條例案件，經
    本院於95年10月30日以95 年度訴字第723 號判處有期徒刑6
    月，於95年11月24日確定，並於96年1 月22日易科罰金執行
    完畢。
二、廖國彬前曾於91年間因施用毒品案件，經臺灣新竹地方法院
    檢察署檢察官聲請，而經本院於91年11月28日以91年度毒聲
    字第825 號裁定送勒戒處所觀察、勒戒，旋因觀察、勒戒後
    ，因認無繼續施用毒品傾向，於92年1 月27日執行完畢出所
    ，並經臺灣新竹地方法院檢察署檢察官於92年1 月24日以91
    年度毒偵字第747 號為不起訴處分確定。其又於95年間因施
    用毒品案件，經臺灣新竹地方法院檢察署檢察官起訴，而經
    本院於95年10月30日以95年度訴字第723 號判處有期徒刑6
    月，於95年11月24日確定。
三、詎廖國彬猶不知悔改，仍未戒斷毒癮，復於前開觀察勒戒執
    行完畢釋放後及前案違反毒品危害防制條例案件後，又另行
    起意，並基於施用第一級毒品海洛因之犯意，於99年5 月29
    日17時許，在父親廖廖添所有停放在新竹縣竹東鎮○○路與
    東林路口之車牌號碼JX－8188號自小客車內，以將第一級毒
    品海洛因放入針筒內加水稀釋後，注射於手臂靜脈血管之方
    式，施用第一級毒品海洛因。其又另行起意，並基於施用第
    二級毒品甲基安非他命之犯意，於99年5 月29日某時許，在
    不詳地點，以不詳方式，施用第二級毒品甲基安非他命。嗣
    廖國彬於前揭時地施用第一級毒品海洛因後，意識不清陷入
    昏迷，於同日21時30分許，經巡邏警員發現後送醫治療，並
    當場扣得海洛因殘渣袋1 個、承裝稀釋海洛因用水之瓶蓋1
    只及注射針筒1 支。經警將其親採封緘之尿液送驗結果呈可
    待因陽性反應、嗎啡陽性反應、安非他命陽性反應及甲基安
    非他命陽性反應，因而為警循線查悉上情。
四、案經新竹縣政府警察局竹東分局報告臺灣新竹地方法院檢察
    署檢察官偵查起訴。
    理  由
一、本件被告廖國彬所犯毒品危害防制條例第10條第1 項施用第
    一級毒品罪及同條例第2 項施用第二級毒品罪，均非死刑、
    無期徒刑、最輕本刑為三年以上有期徒刑之罪或高等法院管
    轄第一審案件，其於本院準備程序進行中就被訴事實為有罪
    之陳述，本院認為合於刑事訴訟法第273 條之1 第1 項之規
    定，裁定進行簡式審判程序，先予敘明。
二、訊據被告廖國彬對於上揭時地以如事實欄所示方法，分別施
    用第一級毒品海洛因及第二級毒品甲基安非他命等情坦承不
    諱，並經證人廖廖添於警詢時證述在卷，且有警員郭景堂所
    出具之偵查報告1 份、新竹縣政府警察局竹東分局搜索扣押
    筆錄1 份、扣押物品目錄表1 份、扣押物品收據1 份、竹東
    榮民醫院診斷證明書1 份及照片7 幀附卷足參，並有海洛因
    殘渣袋1 個、承裝稀釋海洛因用水之瓶蓋1 只及注射針筒1
    支扣案足資佐證。此外，經警將被告親採封緘之尿液送驗結
    果，均確呈可待因陽性反應、嗎啡陽性反應、安非他命陽性
    反應及甲基安非他命陽性反應等情，亦有詮昕科技股份有限
    公司於99年6 月22日所出具之濫用藥物尿液檢驗報告及新竹
    縣政府警察局竹東分局毒品犯罪嫌疑人尿液採驗作業管制紀
    錄各1 份附卷足憑，足見被告所為前開自白，確與事實相符
    而堪採信。
三、再者，被告前曾於91年間因施用毒品案件，經臺灣新竹地方
    法院檢察署檢察官聲請，而經本院於91年11月28日以91年度
    毒聲字第825 號裁定送勒戒處所觀察、勒戒，旋因觀察、勒
    戒後，因認無繼續施用毒品傾向，於92年1 月27日執行完畢
    出所，並經臺灣新竹地方法院檢察署檢察官於92年1 月24日
    以91年度毒偵字第747 號為不起訴處分確定。其又於95年間
    因施用毒品案件，經臺灣新竹地方法院檢察署檢察官起訴，
    而經本院於95年10月30日以95年度訴字第723 號判處有期徒
    刑6 月，於95年11月24日確定等情，亦有臺灣新竹地方法院
    檢察署刑案資料查註紀錄表、被告提示簡表、全國施用毒品
    案件紀錄表、受觀察勒戒人毒品及前科紀錄簡列表、矯正簡
    表暨臺灣高等法院被告前案紀錄表各1 份在卷足憑。綜上，
    本案事證已臻明確，被告於觀察勒戒執行完畢及前揭違反毒
    品危害防制條例案件後再犯施用第一級毒品海洛因及施用第
    二級毒品甲基安非他命之犯行均洵堪認定，應予依法論科。
四、按海洛因及甲基安非他命分屬毒品危害防制條例第2 條 第2
    項第1 款所列之第一級毒品及第2 款所列之第二級毒品。核
    被告廖國彬所為，係犯毒品危害防制條例第10條第1 項之施
    用第一級毒品罪及同條第2 項之施用第二級毒品罪。至其持
    有第一級毒品海洛因及第二級毒品甲基安非他命後，均進而
    施用，其持有第一級毒品及第二級毒品之低度行為，應分別
    為施用第一級毒品及施用第二級毒品之高度行為所吸收，爰
    不另論其持有第一級毒品罪及持有第二級毒品罪。又被告所
    為上揭二罪間，犯意個別，行為互殊，應分論併罰。又被告
    前曾於95年間因違反毒品危害防制條例案件，經本院於95年
    10月30日以95年度訴字第723 號判處有期徒刑6 月，於95年
    11月24日確定，並於96年1 月22日易科罰金執行完畢等情，
    此有臺灣新竹地方法院檢察署刑案資料查註紀錄表及臺灣高
    等法院被告前案紀錄表各1 份在卷可參，其於受有期徒刑之
    執行完畢後，5 年以內故意再犯本件有期徒刑以上之上開2
    罪，均為累犯，均應依刑法第47條第1 項之規定，加重其刑
    。爰審酌被告曾因施用毒品而觀察勒戒，復經判刑確定在案
    ，猶不知悔悟，卻再犯本案，顯然自制力薄弱，本案施用毒
    品種類、犯罪手段、情節、所生危害，及被告所為係戕害自
    身身心健康，犯後尚能坦承犯行，態度良好等一切情狀，分
    別量處如主文所示之刑，及定其應執行之刑，以資懲儆。至
    扣案之海洛因殘渣袋1 個（因量少無法析離），為違禁物，
    應依毒品危害防制條例第18條第1 項前段之規定，沒收銷燬
    之。另扣案之承裝稀釋海洛因用水之瓶蓋1 只及注射針筒1
    支，均為被告所有且係供被告犯上開施用第一級毒品罪所用
    之物等情，業據被告於警詢及本院審理時供承在卷，爰依刑
    法第38條第1 項第2 款之規定宣告沒收之。
據上論斷，應依刑事訴訟法第273 條之1 第1 項、 第299 條第1
項前段，毒品危害防制條例第10條第1 項、第2 項、 第18條第1
項前段，刑法第11條前段、第47條第1 項、第51條第5 款、第38
條第1 項第2 款，判決如主文。
本案經檢察官邱志平到庭執行職務。
中    華    民    國    99    年    12    月    31    日
                  刑事第九庭    法  官  楊惠芬
以上正本證明與原本無異。
如不服本判決應於收受本判決後10日內向本院提出上訴書狀，上
訴書狀應敘述具體理由。上訴書狀未敘述上訴理由者，應於上訴
期間屆滿後20日內補提理由書狀於本院( 均須按他造當事人之人
數附繕本 )「切勿逕送上級法院」。
中    華    民    國    99    年    12    月    31    日
                                書記官  劉雅文
附錄論罪科刑法條：
毒品危害防制條例第10條：
施用第一級毒品者，處六月以上五年以下有期徒刑。
施用第二級毒品者，處三年以下有期徒刑。

司法院資訊處製作；財團法人民間司法改革基金會備份。
